【裁判字號】    89,自,61
【裁判日期】    890808
【裁判案由】    誹謗
【裁判全文】
臺灣彰化地方法院刑事判決                            八十九年度自字第六一號
    自  訴  人  旺林企業有限公司代表人蕭仲倫
    被      告  甲○○
    被      告  乙○○
右列被告因誹謗案件，經自訴人提起自訴，本院判決如左：
    主  文
甲○○、乙○○均無罪。
    理  由
一、自訴意旨：詳如附件自訴狀之記載。
二、本件自訴人認被告涉有右揭誹謗犯嫌，無非係以被告二人發行之自行車市場快訊
    民國八十五年十月號（編號第四十六期）第五十頁至五十二頁，介紹案外人薛
    暄（原名薛金永）為負責人之笙彰公司當時之產品─自行車「導電剎車膠」能在
    剎車時導亮剎車燈，應係其專利，其報導顯為不實為其論斷之依據。然訊據被告
    甲○○、乙○○固不否認該期雜誌確有前揭之報導等事實，然其二人均堅詞否認
    有何誹謗自訴人之犯行，皆辯稱：該期雜誌係在介紹笙彰公司之自行車煞車膠獲
    選為經濟部國際貿易局八十六年度台灣精品，伊至笙彰公司採訪時，係依照薛
    暄提供之產品及資料撰寫該篇報導的，並無誹謗自訴人之意等語。
三、按犯罪事實應依證據認定之，無證據不得推定其犯罪事實，又不能證明被告犯罪
    者，應諭知無罪之判決，此刑事訴訟法第一百五十四條及同法第三百零一條第一
    項分別定有明文。又所謂刑法誹謗罪之成立，乃以意圖散布於眾，而指摘或傳送
    足以毀損他人名譽之事為其要件，此形法第三百十條第一項亦有明文規定。
四、經查：被告二人固均不否認有為前揭報導，核與卷附該期雜誌之原文相符，然其
    二人皆堅決否認有誹謗自訴人之犯行，並以前揭情詞置辯，此經本院綜觀該篇報
    導，細繹其文字後，確未發現有何直接具體指摘自訴人而減損其名譽之處，且其
    報導係在介紹笙彰公司之導電剎車膠，具有導電功能，「．．．能在剎車時同時
    導亮剎車燈．．．」，而非強調剎車膠與剎車燈之一體性，顯與自訴人所稱此已
    侵害其「自行車剎車燈改良構造」專利權之指述，互有出入，則客觀上，被告二
    人前之所辯，已非空口；又被告二人辯稱該篇報導係在介紹笙彰公司之剎車膠獲
    選為經濟部國貿局八十六年度台灣精品，並提出該輯專刊以佐其詞，核諸該專刊
    所載，確非虛假；再其等另稱該篇報導之內容，係依據薛暄所提供之資料寫成
    ，核與薛暄結證之詞，亦大致相符，更見被告二人前之辯詞，誠屬有據，其等
    既係在介紹獲選為台灣精品之產品，自無誹謗自訴人之意，則主觀上亦難認被告
    二人有何誹謗自訴人之不法意圖。至自訴人另稱被告文章中，提及案外人薛暄
    另有剎車燈之專利，然綜觀該篇報導僅提及薛暄有剎車燈之專利，並未具體說
    明係何種剎車燈專利，自難因此即率論被告係在誹謗自訴人。是自訴人所舉之證
    據均不足以證明被告確有其所指之犯行，本院復查無其他積極證據足認被告犯罪
    ，不能證明被告犯罪，自應依法為無罪之諭知。
五、被告甲○○部分，經合法傳喚未到庭，爰不經其陳述逕為判決。
六、據上論斷，應依刑事訴訟法第三百四十三條、第三百零一條第一項、第三百零六
    條判決如主文。
中    華    民    國    八十九      年      八      月        八        日
                                臺灣彰化地方法院刑事第一庭
                                        法      官  葛  永  輝
右正本證明與原本無異。
如不服本判決，應於判決送達後十日內向本院提出上訴狀( 須附繕本 )。
                                        法院書記官  吳    嘉
中    華    民    國    八十九      年      八      月       十四       日


司法院資訊處製作；財團法人民間司法改革基金會備份。
